



This is the file for the South Saami verb inflection and derivation.

# Verbal inflection sublexica

Table of content for this file:

* The auxiliaries
    - The negative verb
    - Other auxiliaries
* Odd-syllable verbs
    - Inflection common to all odd verbs
* Even-syllable verbs
    - Nominal derivation sublexica
* Verbal affixes
    - Finite forms
    - Even
        - Present
        - Imperative
        - Present
    - Odd
        - Present
        - Past
        - Imperative
    - Common even-odd
        - Present
        - Past


# The auxiliaries

First we just list the auxiliaries and their inflection.

 * **LEXICON LEA** the copula


 ** **LEXICON LEA-PRES**


 ** **LEXICON LEA-PRET**

 ** **LEXICON LEA-IMP**




## The negative verb

 * **LEXICON NEG**











 ** **LEXICON OLLE**


 ** **LEXICON NEGIMP**


 ** **LEXICON IJ-PRES**







## Other auxiliaries

 * **LEXICON EDTJEDH**



 ** **LEXICON ED-PRES**



 ** **LEXICON ED-PRET**

 ** **LEXICON ED-IMP**




# Odd-syllable verbs

Odd syllable verbs differ in Prt Sg3.
This form is treated separately, and
the rest of the paradigm is conflated.


 * __LEXICON TJOEVERIDH_IV  __





 * __LEXICON GOLTELIDH_TV  __

 * __LEXICON AALHTEDIDH_TV  __

 * __LEXICON GOLTELIDH_IV  __


 * **LEXICON GOLTELIDH**, odd-syll with -adte- as Der2




 * **LEXICON BALVEDIDH**





 * **LEXICON RIHPESIDH**,  -nidh and -sidh

 * __LEXICON AAJVESTIDH_TV     __, for stems ending -t-: dåajvoeht-, odd-syll with -alle- as Der2 and passive -sovvedh

 * __LEXICON DÅAJVOEHTIDH_TV  __



 * __LEXICON DÅAJVOEHTIDH_IV  __


 * **LEXICON DÅAJVOEHTIDH** for stems ending -t-: dåajvoeht-, odd-syll with -alle- as Der2



## Inflection common to all odd verbs

 * **LEXICON COMMON-ODD**

* Finite forms

* Infinite forms



* Derivations



# Even-syllable verbs

 * __LEXICON MAEHTEDH_TV  __


 * __LEXICON BÅETEDH_TV  __

 * __LEXICON BÅETEDH_TV_ePRET  __

 * __LEXICON BÅETEDH_IV  __

 * __LEXICON BÅETEDH_IV_ePRET  __


 * **LEXICON BÅETEDH** row A - Group I



 * __LEXICON BÅETEDH_NOTVGEN   __ row A - Group Ixxf


 * **LEXICON SEVTEDH** row A - Group I  IMPERSONALS!




 * **LEXICON ÅEREDH** row A - Group I   Hasselbrink: "öörim."- (Thomassen) Qvigstad: "vöörtim" 




 * __LEXICON ÅEREDH_TV   __ row A - Group I   NO -øø-UMLAUT!!!!





 * __LEXICON TJEARODH_TV  __


 * __LEXICON TJEARODH_IV  __


 * **LEXICON TJEARODH** row C - Group II




 * **LEXICON ABRODH** row C - Group II


 * __LEXICON TSEAHKODH_TV  __

 * __LEXICON TSEAHKODH_IV  __


 * **LEXICON TSEAHKODH** row C - Group II    these have (lexicalized) diminutives on -estit, and passives on -algidh


 * __LEXICON GUARKEDH_TV  __

 * __LEXICON GUARKEDH_IV  __


 * **LEXICON GUARKEDH** row B - Group III

Fått tilbakemelding på denne om at "jarkah" er +Ind+Prs+Sg2, og "Jarkh!" er +Imprt. Har forelöpig satt denne inn som Err/Orth


 * __LEXICON SIJHTEDH_TV   __



 * __LEXICON TJOEHPEDH_TV  __

 * __LEXICON GALKEDH_IV  __



 * __LEXICON TJOEHPEDH_IV  __


 * **LEXICON TJOEHPEDH** row D - Group IV


 * __LEXICON TJOEHPEDH_NOTVGEN  __


 * __LEXICON GALKEDH_CONT   __ row D - Group IV




 * **LEXICON BIEGKEDH** row D - Group IV !impersonals

 * __LEXICON BÅÅHKEDH_TV  __

 * __LEXICON SÅÅJHTEDH_IV  __



 * __LEXICON BÅÅHKEDH_IV  __


 * **LEXICON BÅÅHKEDH** row E - Group V

 * __LEXICON SÅÅJHTEDH_CONT   __ row E - Group V

 * **LEXICON VÅÅJNEDH**



 * __LEXICON GÖÖLEDH_TV  __


 * __LEXICON GÖÖLEDH_IV  __


 * **LEXICON GÖÖLEDH** row F - Group VI


 * **LEXICON BÖÖVTEDH** row F - Group VI


 * __LEXICON EEREDH_TV  __

 * __LEXICON EEREDH_IV  __




 * __LEXICON ÅARAJEHTEDH_TV  __


 * __LEXICON ÅARAJEHTEDH_IV  __


 * **LEXICON ÅARAJEHTEDH** row A - Group I

 * **LEXICON BUARADEHTEDH**


 * __LEXICON GOEGKERDADTEDH_TV  __

 * __LEXICON GOEGKERDADTEDH_IV  __


 * **LEXICON GOEGKERDADTEDH** row D - Group IV

 * **LEXICON OBREDADTEDH**

 * __LEXICON GÅETEDH_TV  __

 * __LEXICON GÅETEDH_IV  __


 * **LEXICON GÅETEDH** from Der/InchL

 * **LEXICON STIEHPEGÅETEDH**


 * __LEXICON AHTJE_TV  __

 * __LEXICON AHTJE_IV  __

 * **LEXICON OBRIJAHTJEDH**


 * **LEXICON AHTJE** row D - Group IV

 * **LEXICON SOVVEDH**row D - Group IV

 * __LEXICON IV_PASSIVE_L  __ - Passive of intransitive verbs => impersonate verbs, like "dïjvelduvvieh" = "(de sakene) ble diskutert", from "dïjveldidh" = "diskutere" (IV), only used in 3rd person Sg and Pl.



Infinite forms
--------------
                 +V+IV+Act:%>eme       FINAL1        ;
              +V+IV+PrsPrc:%>ije       FINAL1        ;
              +V+IV+PrsPrc:%>ijes      FINAL1        ;
Derivations
-----------


 * **LEXICON LGIDH**









Nominal derivation sublexica




 * __LEXICON LAAHKOEH_ODD  __

 ** __LEXICON LAAHKOEH_ÅBPOE  __


 ** __LEXICON LAAHKOEH_OMMES   __



 * **LEXICON IGENSUFF**


# Verbal affixes

## Finite forms

### Even

### Present

 * **LEXICON V-I-PRS-SG** Merge with V-EVEN-PRS if nothing special here.

 * **LEXICON V-II-PRS-SG**

 * **LEXICON V-III-PRS-SG**

 * **LEXICON VSUF-V-EVEN-PRS**

 * **LEXICON VSUF-V-EVEN-PRS-DUPL**



 * **LEXICON VSUF-EVEN-PRS-DUPL**









 * **LEXICON VSUF-VI-EVEN-PRS**


### Imperative

 * **LEXICON VSUF-EVEN-IMP**



 * **LEXICON VSUF-II-EVEN-IMP**



 * **LEXICON VSUF-III-EVEN-IMP**
### Present




 * **LEXICON V-IV-EVEN-PRS**






Ulikestavelsesverb - ODD

### Present

 * **LEXICON VSUF-ODD-PRS**

 ** **LEXICON V-ODD-PRS-SG**

 ** **LEXICON V-ODD-PRS-DUPL**

 ** __LEXICON ODD_PRS_NON_DU3  __

 ** __LEXICON ODD_PRS_DU3  __


### Past

 * **LEXICON VSUF-ODD-PRT**

### Imperative

 * **LEXICON VSUF-ODD-IMP**




## Common even-odd


### Present

 * **LEXICON V-PRS-SG-12** Kutt denne viss ikkje ref til

 * **LEXICON V-PRS-SG-1**

 * **LEXICON V-PRS-SG-2**

 * **LEXICON V-PRS-SG-3**


### Past

 * **LEXICON VSUF-PRT**



 * **LEXICON VSUF-PRT-SG-12**

 * **LEXICON VSUF-PRT-SG-3**


 * **LEXICON VSUF-PRT-DUPL**













LEXICON V-EVEN-PRS
  V-PRS-SG-12 ;
  V-PRS-SG-3 ;
   V-EVEN-PRS-DUPL ;




